臺灣花蓮地方法院刑事判決　　　　　　　　　　　　　九十四年度交易字第四四號
　　公　訴　人　臺灣花蓮地方法院檢察署檢察官
　　被　　　告　甲○○
右列被告因公共危險等案件，經檢察官提起公訴（九十四年度偵字第一一三三號），
被告於本院準備程序進行中，就被訴犯罪事實為有罪之陳述，且所犯非死刑、無期徒
刑、最輕本刑為三年以上有期徒刑之罪或高等法院管轄第一審案件，經告知簡式審判
程序之旨，並聽取檢察官、被告之意見後，經本院合議庭裁定由受命法官獨任進行簡
式審判程序審理後，本院判決如左：
    主  文
甲○○服用酒類，不能安全駕駛動力交通工具而駕駛，處有期徒刑貳月，如易科罰金
，以參佰元折算壹日；又因過失傷害人，處有期徒刑肆月，如易科罰金，以參佰元折
算壹日。應執行有期徒刑伍月，如易科罰金，以參佰元折算壹日。
    事  實
一、甲○○未領有駕駛執照，其於民國九十四年四月二日（起訴書誤載為九十三年四
    月二日，茲更正之）晚上六時許，與友人飲酒後，明知酒後不得駕駛動力交通工
    具，仍於同日晚上十時許，酒後已達無法為安全駕駛之際，駕駛車牌號碼Ｕ七─
    一八一五號自用小貨車，沿花蓮縣花蓮市國福里美崙溪東側汛防道路由南往北方
    向行駛，嗣於同日晚上十時十分許，行經該路Ｓ彎道路段時，原應注意汽車行駛
    在未劃車道線時，時速不得超過四十公里，且應靠右行駛；行經彎道時，應減速
    慢行，並作隨時停車之準備，而依當時雖天候陰、路面濕潤，但夜間有照明，路
    面舖設柏油及無缺陷，道路無障礙且視距良好，並無不能注意之情事，卻因酒後
    影響其反應及注意能力，又疏未注意車前狀況，竟貿然疾速靠道路左側行駛，適
    有乙○○以六、七十公里超速駕駛車牌號碼Ｑ四─八０一一號自用小客車搭載黃
    萓蓁及丙○○亦行經該處，雙方發現後閃避不及，兩車遂發生擦撞，致乙○○受
    有腰部挫傷（過失傷害部分，未據告訴）、黃萓蓁受有左上眼臉及右前額撕裂傷
    、丙○○受有第二頸椎創傷性骨折等傷害。嗣經警前往處理，並將渠等送醫急救
    ，經醫院抽血檢驗甲○○血液酒精濃度含量為二五九ＭＧ＼ＤＬ（換算呼氣酒精
    濃度含量為每公升一點二九毫克），始查悉上情。
二、案經黃萓蓁、丙○○告訴暨花蓮縣警察局花蓮分局報請臺灣花蓮地方法院檢察署
    檢察官偵查起訴。
    理  由
一、訊據被告甲○○對於右揭事實坦承不諱，核與告訴人黃萓蓁、丙○○之指訴、證
    人乙○○之證述情節相符，並有道路交通事故現場圖、道路交通事故調查報告表
    、酒精測定紀錄表（即藥物濃度檢驗報告）、不能安全駕駛簡易測試紀錄表、花
    蓮縣警察局舉發違反道路交通管理事件通知單各乙份、診斷證明書，及攝有現場
    情形、被告前開自小客車與證人乙○○前開自小客車之車損照片數幀在卷可佐，
    堪認被告之自白與事實相符，堪以採信。按汽車駕駛人飲用酒類後，其吐氣所含
    酒精濃度超過每公升零點二五毫克者，不得駕車；汽車在行駛在未劃車道線時，
    時速不得超過四十公里，且應靠右行駛，道路交通安全規則第一百十四條第二款
    、第九十三條第一項第一款但書、第九十五條第一項分別定有明文，被告本應負
    此駕駛人應盡之注意義務，而依前開道路交通事故調查報告表所載，案發當時雖
    雖天候陰、路面濕潤，但夜間有照明，路面舖設柏油、路面無缺陷，道路無障礙
    且視距良好，並無不能注意之情事，被告竟疏未注意而肇致上開事故，其有過失
    甚明。再告訴人二人受有上開傷害之結果確係肇因於該車禍，故被告之過失行為
    與告訴人二人受傷之結果間，有相當因果關係無誤。是本案事證業已明確，被告
    之犯行堪以認定，應予依法論科。
二、核被告所為，係犯刑法第一百八十五條之三之服用酒類不能安全駕駛動力交通工
    具而駕駛罪、同法第二百八十四條第一項前段之過失傷害罪。又被告一過失行為
    致告訴人二人受傷，係一行為觸犯構成要件相同之罪名，係想像競合犯，應依刑
    法第五十五條前段之規定，從一重之過失傷害罪處斷。復被告所犯上開二罪間，
    犯意各別及行為互殊，應予分論併罰。被告未領有駕駛執照而酒後駕車，肇致上
    開事故，應依道路交通管理處罰條例第八十六條第一項之規定，就其所犯過失傷
    害罪部分加重其刑。被告於肇事逃逸後，未被警方發覺係何人肇事前，主動向警
    方表明其肇致上開事故之事實，此有花蓮縣警察局花蓮分局函暨報案紀錄表在卷
    可參，是被告符合自首之要件，應依刑法第六十二條前段之規定，就其所犯過失
    傷害罪部分，減輕其刑。爰審酌被告未領有駕駛執照並酒駕肇事，其行為顯不足
    取，且造成告訴人受有上開傷勢，迄今尚未與告訴人達成和解，然其素行尚稱良
    好，且於肇事後尚能自首且於本院審理時坦承犯行，及其業已先賠償告訴人丙○
    ○部分醫療費用三萬多元及給付二萬一千元，顯見其尚有悔意等一切情狀，就其
    所犯分別量處如主文所示之刑，並均諭知易科罰金之折算標準，且定其應執行之
    刑。
據上論斷，應依刑事訴訟法第二百九十九條第一項前段、第二百七十三條之一第一項
，刑法第一百八十五條之三、第二百八十四條第一項前段、第五十五條、第六十二條
前段、第四十一條第一項前段、第二項、第五十一條第五款，道路交通管理處罰條例
第八十六條第一項，罰金罰鍰提高標準條例第一條前段、第二條之規定，判決如主文
。
本案經檢察官張立達到庭執行職務。
中      華      民      國      九十四      年      八    月    十二    日
                                臺灣花蓮地方法院刑事第三庭
                                    法  官    饒  金  鳳
右正本證明與原本無異。
如對本判決不服，應於送達後十日內，向本院提出上訴狀。（應抄附繕本）告訴人或
被害人如對於本判決不服者，應具備理由請求檢察官上訴，其上訴期間之計算係以檢
察官收受判決正本之日期為準。
                                    法院書記官
中      華      民      國      九十四      年      八    月    十八    日
附錄本判決論罪之法律條文：
刑法第一百八十五條之三
服用毒品、麻醉藥品、酒類或其他相類之物，不能安全駕駛動力交通工具而駕駛者，
處一年以下有期徒刑、拘役或三萬元以下罰金。
刑法第二百八十四條第一項前段
(過失傷害罪)
因過失傷害人者，處六月以下有期徒刑、拘役或五百元以下罰金，致重傷者，處一年
以下有期徒刑、拘役或五百元以下罰金。
